【裁判字號】    99,再,29
【裁判日期】    990824
【裁判案由】    確認法律關係存在（不存在）
【裁判全文】
高雄高等行政法院裁定
                                        99年度再字第29號
聲  請  人  甲○○○○○○○○○○
相  對  人  海軍軍官學校
代  表  人  乙○○  校長
上列當事人間確認法律關係存在（不存在）事件，聲請人對於最
高行政法院中華民國98年11月30日98年度裁字第2916號裁定聲請
再審，經最高行政法院裁定移送本院，本院裁定如下：
    主  文
本件移送最高行政法院。
    理  由
一、按「訴訟之全部或一部，法院認為無管轄權者，依原告聲請
    或依職權以裁定移送於其管轄法院」「移送訴訟之裁定確定
    時，受移送之法院受其羈束。前項法院，不得以該訴訟更移
    送於他法院。但專屬於他法院管轄者，不在此限。」分別為
    行政訴訟法第18條準用民事訴訟法第28條第1項及第30條所
    明定。次按「再審之訴專屬為判決之原行政法院管轄」「裁
    定已經確定，而有第273條之情形者，得準用本編之規定，
    聲請再審。」行政訴訟法第275條第1項、第283條亦有明文
    。
二、本件聲請人與相對人間償還公費事件，聲請人不服臺中高等
    行政法院92年度訴字第280號判決(下稱原判決)，提起上訴
    ，前經最高行政法院94年度判字第104號判決(下稱原確定判
    決)駁回上訴而告確定。聲請人仍不服，就同一事件，向本
    院提起確認法律關係存在(不存在)之訴，經本院97年訴字第
    851號裁定(下稱本院裁定)駁回聲請人之訴，聲請人不服，
    抗告至最高行政法院，經最高行政法院以98年裁字第1109號
    裁定(下稱原確定裁定)抗告無理由駁回聲請人之抗告而告確
    定。聲請人仍不服，主張原確定裁定有再審事由，向最高行
    政法院聲請再審，惟未具體指出合於行政訴訟法第273條何
    款之再審事由，故遭最高行政法院以聲請再審未表明再審理
    由，聲請不合法而以98年度裁字第2916號裁定(下稱再審裁
    定)駁回聲請人再審之聲請。聲請人猶不甘服，主張再審裁
    定有行政訴訟法第273條第1項第9款之再審事由，經最高行
    政法院以無管轄權為由，而以99年度裁字第930號裁定移轉
    本院管轄。惟查該再審裁定係以再審之聲請不合法，諭知駁
    回聲請人該次再審之聲請。聲請人現主張該再審裁定有行政
    訴訟法第273條第1項第9款之再審事由，聲請再審，縱其陳
    述者為實體上事項，然其所爭執者則為該次再審之聲請是否
    合法，所涉者為該聲請再審案件應如何裁判，而為管轄該次
    聲請再審之最高行政法院應依職權調查裁判之事，與下級審
    之本院裁判全無關聯。是以依行政訴訟法第283條準用第275
    條第1項規定，本件應專屬最高行政法院管轄，無準用行政
    訴訟法第275條第3項由本院管轄之餘地。最高行政法院以99
    年度裁字第930號裁定移送本院，本院仍無管轄權，應裁定
    移送最高行政法院管轄。
三、聲請人另主張原判決及原確定判決有行政訴訟法第273條第1
    項第9款之再審事由部分，另由本院以裁定移轉管轄，附此
    敘明。
四、依行政訴訟法第18條、民事訴訟法第28條第1項，裁定如主
    文。
中    華    民    國    99    年    8     月    24    日
            高雄高等行政法院第三庭
                        審判長法官  邱  政  強
                              法官  李  協  明
                              法官  吳  永  宋
以上正本係照原本作成。
如不服本裁定，應於裁定送達後10日內以書狀敘明理由，經本院
向最高行政法院提出抗告（須按對造人數附具繕本）。
中    華    民    國    99    年    8     月    24    日

                            書記官  李  昱

司法院資訊處製作；財團法人民間司法改革基金會備份。
